---
title: "Лабораторна робота 1"
author: "Anastasiia Tolstokorova"
output: html_document
---

```{r setup, include=FALSE}
knitr::opts_chunk$set(echo = TRUE)
```

## Завантаження та зчитування даних
### 1
#### За допомогою download.file() завантажте любий excel файл з порталу http://data.gov.ua та зчитайте його (xls, xlsx – бінарні формати, тому встановить mode = “wb”. Виведіть перші 6 строк отриманого фрейму даних



```{r, warning = FALSE, message = FALSE}
#LR1.1
library('gdata')
library ('dplyr')
url <- 'https://data.gov.ua/dataset/38c130e2-1fc3-4836-bf5a-81085804acd7/resource/eca98848-99ce-482d-aa64-72420befbb18/download/veb-portal-17-05-2021.xls'
destfile <- '/Users/anastasiiatolstokorova/veb-portal-17-05-2021.xls'
download.file(url,destfile, mode = 'wb')
meds <- read.xls(destfile)
pull(meds)
head(meds %>% select(1:3),6)

```


### 2
#### За допомогою download.file() завантажте файл getdata_data_ss06hid.csv за посилання https://d396qusza40orc.cloudfront.net/getdata%2Fdata%2Fss06hid.csv та завантажте дані в R. Code book, що пояснює значення змінних знаходиться за посиланням https://www.dropbox.com/s/dijv0rlwo4mryv5/PUMSDataDict06.pdf?dl=0 
#### Необхідно знайти, скільки property мають value $1000000+

```{r, warning = FALSE, message = FALSE}

url2 <- 'https://d396qusza40orc.cloudfront.net/getdata%2Fdata%2Fss06hid.csv'
destfile2 <- '/Users/anastasiiatolstokorova/getdata%2Fdata%2Fss06hid.csv'
download.file(url2, destfile2)
housing <- read.csv(destfile2)
nrow(subset(housing, VAL == 24))
```


### 3
#### Зчитайте xml файл за посиланням http://d396qusza40orc.cloudfront.net/getdata%2Fdata%2Frestaurants.xml 
#### Скільки ресторанів мають zipcode 21231?


```{r, warning = FALSE, message = FALSE}

library("XML")
library("methods")
restaurants <- xmlParse('http://d396qusza40orc.cloudfront.net/getdata%2Fdata%2Frestaurants.xml')
rootnode <- xmlRoot(restaurants)
rootsize <- xmlSize(rootnode[[1]])
print(rootsize)

zip_21231 = 0

for(i in 1:rootsize)
  if (xmlValue(rootnode[[1]][[i]][[2]][[1]]) == 21231) {
    zip_21231 = zip_21231 + 1
  }

print(zip_21231)
```