---
title: "Лабораторна робота 2"
author: "Anastasiia Tolstokorova"
output: html_document
---

```{r setup, include=FALSE}
knitr::opts_chunk$set(echo = TRUE)
```

## Формат HDF5

В цій лабораторній роботі побудуємо за даними детектора гравітаційних хвиль
LIGO графік злиття двох нейтронних зір. Подія GW170817
https://uk.wikipedia.org/wiki/GW170817. Лабораторну роботу створено на основі
https://losc.ligo.org/tutorial00/

### 1

#### Завантажте файл з даними за посиланням https://dcc.ligo.org/public/0146/P1700337/001/H-H1_LOSC_C00_4_V1-1187006834-4096.hdf5  


```{r, warning = FALSE, message = FALSE}
download.file('https://dcc.ligo.org/public/0146/P1700337/001/H-H1_LOSC_C00_4_V1-1187006834-4096.hdf5', destfile='lab2_1.hdf5', mode='wb')
```


### 2
#### Встановить в R пакет для роботи з HDF5 файлами.

```{r, warning = FALSE, message = FALSE}
# install.packages('BiocManager')
BiocManager::install('rhdf5', force=TRUE)
library(rhdf5)
```


### 3
#### Виведіть зміст файлу командою h5ls().


```{r, warning = FALSE, message = FALSE}
```




### 4
#### Зчитайте результати вимірів. Для цього зчитайте name Strain з групи strain в змінну strain. Після зчитування не забувайте закривати файл командою H5Close()

```{r, warning = FALSE, message = FALSE}
h5ls('lab2_1.hdf5')
file <- H5Fopen("lab2_1.hdf5")
strain <- file$"/strain/Strain"
H5close()
head(strain)
```



### 5
#### Також з «strain/Strain» зчитайте атрибут (функція h5readAttributes) Xspacing в змінну st та виведіть її. Це інтервал часу між вимірами.

```{r, warning = FALSE, message = FALSE}
st <- h5readAttributes('lab2_1.hdf5', '/strain/Strain')$Xspacing
st
```



### 6
#### Знайдіть час початку події та її тривалість. Для цього з групи meta зчитайте в змінну gpsStart name GPSstart та в змінну duration name Duration.

```{r, warning = FALSE, message = FALSE}
gpsStart <- h5read('lab2_1.hdf5', '/meta/GPSstart')
duration <- h5read('lab2_1.hdf5', '/meta/Duration')
gpsStart
duration
```


### 7

#### Знайдіть час закінчення події та збережіть його в змінну gpsEnd.
```{r, warning = FALSE, message = FALSE}
gpsEnd <- gpsStart + duration
gpsEnd

```


### 8
#### Створіть вектор з часу вимірів і збережіть у змінну myTime. Початок послідовності – gpsStart, кінець – gpsEnd, крок – st.

```{r, warning = FALSE, message = FALSE}
myTime <- seq(gpsStart, gpsEnd, st)
head(myTime, n=50)
```



### 9
#### Побудуємо графік тільки для першого мільйону вимірів. Для цього створіть змінну numSamples, яка дорівнює 1000000.

```{r, warning = FALSE, message = FALSE}
numSamples <- 1000000
```



### 10
#### Побудуйте графік за допомогою функції plot(myTime[0:numSamples], strain[0:numSamples], type = "l", xlab = "GPS Time (s)", ylab = "H1 Strain")

```{r, warning = FALSE, message = FALSE}
plot(myTime[0:numSamples], strain[0:numSamples], type='l', xlab='GPS Time(s)', ylab='H1 Strain')
```