---
title: "Лабораторна робота 3"
author: "Anastasiia Tolstokorova"
output: html_document
---

```{r setup, include=FALSE}
knitr::opts_chunk$set(echo = TRUE)
```

## Зчитування даних з WEB

В цій лабораторній роботі необхідно зчитати WEB сторінку з сайту IMDB.com зі 100 фільмами 2017 року виходу за посиланням «http://www.imdb.com/search/title?count=100&release_date=2017,2017&title_type=feature». Необхідно створити data.frame «movies» з наступними даними: номер фільму (rank_data), назва фільму (title_data), тривалість (runtime_data). Для виконання лабораторної рекомендується використати бібліотеку «rvest». CSS селектори для зчитування необхідних даних: rank_data: «.text-primary», title_data: «.lister-item-header a», runtime_data: «.text-muted .runtime». Для зчитування url використовується функція read_html, для зчитування даних по CSS селектору – html_nodes і для перетворення зчитаних html даних в текст - html_text. Рекомендується перетворити rank_data та runtime_data з тексту в числові значення. При формуванні дата фрейму функцією data.frame рекомендується використати параметр «stringsAsFactors = FALSE».

```{r, warning = FALSE, message = FALSE}
library(rvest)
file <- read_html("http://www.imdb.com/search/title?count=100&release_date=2017,2017&title_type=feature")
rank_data <- html_text(html_nodes(file,'.text-primary'))
num_rank_data <- as.numeric(rank_data)
title_data <- html_text(html_nodes(file,'.lister-item-header a'))
runtime_data <- html_text(html_nodes(file,'.text-muted .runtime'))
num_runtime_data = as.numeric(gsub(" min", "", runtime_data))
movies <- data.frame(Rank = num_rank_data, Title = title_data, Runtime = num_runtime_data, stringsAsFactors = FALSE)
```

### 1

#### Виведіть перші 6 назв фільмів дата фрейму



```{r, warning = FALSE, message = FALSE}
head(movies$Title)
```


### 2
#### Виведіть всі назви фільмів с тривалістю більше 120 хв

```{r, warning = FALSE, message = FALSE}
movies[movies$Runtime > 120, 'Title']

```


### 3
#### Скільки фільмів мають тривалість менше 100 хв.


```{r, warning = FALSE, message = FALSE}
nrow(movies[movies$Runtime < 100, ])
```