---
title: "Лабораторна робота 4"
author: "Anastasiia Tolstokorova"
output: html_document
---

```{r setup, include=FALSE}
knitr::opts_chunk$set(echo = TRUE)
```

## Зчитування даних з реляційних баз даних

### 1

#### Назва статті (Title), тип виступу (EventType). Необхідно вибрати тільки статті с типом виступу Spotlight. Сортування по назві статті



```{r, warning = FALSE, message = FALSE}
library(DBI)
library(RSQLite)
conn <- dbConnect(RSQLite::SQLite(), 'database.sqlite')
res1 <- dbSendQuery(conn, "SELECT Title, EventType FROM Papers WHERE EventType='Spotlight' ORDER BY Title")
data1 <- dbFetch(res1, n=10)
dbClearResult(res1)
data1
```


### 2
#### Ім’я автора (Name), Назва статті (Title). Необхідно вивести всі назви статей для автора «Josh Tenenbaum». Сортування по назві статті

```{r, warning = FALSE, message = FALSE}

res2 <- dbSendQuery(conn, "SELECT Authors.Name, Papers.Title FROM Papers JOIN PaperAuthors ON Papers.Id=PaperAuthors.PaperId JOIN Authors ON Authors.Id=PaperAuthors.AuthorId WHERE Authors.Name='Josh Tenenbaum' ORDER BY Papers.Title")
data2 <- dbFetch(res2, n=10)
dbClearResult(res2)
data2

```


### 3
#### Вибрати всі назви статей (Title), в яких є слово «statistical». Сортування по назві статті


```{r, warning = FALSE, message = FALSE}
res3 <- dbSendQuery(conn, "SELECT Title FROM Papers WHERE Title LIKE '%statistical%' ORDER BY Title")
data3 <- dbFetch(res3, n=10)
dbClearResult(res3)
data3
```


### 4
#### Ім’я автору (Name), кількість статей по кожному автору (NumPapers). Сортування по кількості статей від більшої кількості до меньшої.


```{r, warning = FALSE, message = FALSE}
res4 <- dbSendQuery(conn, "SELECT Authors.Name, COUNT(Authors.Id) as NumPapers FROM Authors JOIN PaperAuthors ON Authors.Id=PaperAuthors.AuthorId JOIN Papers ON Papers.Id=PaperAuthors.PaperId GROUP BY Authors.Id ORDER BY COUNT(Authors.Id) DESC")
data4 <- dbFetch(res4, n=20)
dbClearResult(res4)
data4
```